# 请教陈版主：《企业安全生产费用提取和使用管理办法》（财资[2022]136 号）

提问人：嘻嘻 1234 时间：2022-12-15 15:46:18
陈版主，根据《企业安全生产费用提取和使用管理办法》（财资[2022]136号），第四十九条 企业按本办法规定标准连续两年补提安全生产费用的，可以按照最近一年补提数提高提取标准。
本办法公布前，地方各级人民政府已制定下发企业安全生产费用提取使用办法且其提取标准低于本办法规定标准的，应当按照本办法进行调整，请问 22 年的专项储备是否应按照该办法重新计提？还是需要区分公布前后，公布前按旧的计提比例，公布后的按新的计提比例呢？谢谢。

回答人：chenyiwei
个人理解，通常情况下可以区分公布前后，公布前按旧的计提比例，公布后的按新的计提比例；但如果此前即已发生计提标准低于实际支出金额的情况，则按照原财企[2012]16号文规定，也应当补提差额，确保专项储备余额不产生负数。因此，新规定中的该条要求与原先相比无本质区别，只是明确了后续企业可以选择自行提高计提标准，以避免连续出现使用数大于计提数从而每年末需要补提的情况，均衡各月的计提金额。